# 关于新收入准则下，如何区分在某一时段内履行履约义务的问题

提问人：xxs003 时间：2021-04-08 23:33:06
请教陈版主及各位大佬：
企业为研发型企业，为客户研发各种控制器（包括硬件及软件）。合同一般会约定各大致的研发阶段，付款条款一般为预付款+分期付款；对于合同约定因技术等原因导致研发失败，合同条款约定有以下几种情形： ①乙方研究过程中出现在现有技术水平和条件下难以克服的技术困难，导致研发工作停止或事实上已无法继续开展的，甲乙双方根据乙方已经实际完成、交付并通过验收的研发成功进行费用结算②在本合同履行中，因为现有技术等困难导致研究开发失败的，双方共担费用和风险，按照乙方研发支出情况计算，甲方支付的费用多退少补③在本合同履行中，因出现在现有水平和条件下难以克服的技术困难，导致研究开发失败或部分失败，并造成一方或双方损失的，双方协商解决具体承担风险损失情况
我的问题有以下两点：
①根据新收入准则中满足在某一时段内履行履约义务的第三点：企业履约过程中所产出的商品不具有可替代用途，且该企业在整个合同期内有权就累计至今已完成的履约部分收取款项。该合理款项是指已经发生的成本和合理利润的款项。该合理利润如何区分？以上合同条款的约定是否满足在某一时段内履行履约义务？
②若以上合同满足在某一时段内履行履约义务，但是企业由于核算原因无法明确区分各研究阶段实现的收入及投入的成本，是否可以简化为在验收时点一次性确认收入。

回答人：chenyiwei
主帖案例应属于在一个时点确认收入，不能采用时段法。
对于①，由于验收只能要么在完成时一次性进行，要么分阶段、分节点进行，不可能在研发过程中随时交付、随时验收，而这里强调的是“甲乙双方根据乙方已经实际完成、交付并通过验收的研发成功进行费用结算”，即只对已验收通过的这部分研发成果结算款项，因此不满足“有权就累计至今已完成的履约部分收取款项”的要求。
对于②，由于只补偿乙方已发生的费用，不补偿合理利润，所以也不符合要求。
对于③，协议约定不明确，不能作为时段法确认收入的证据。